臺灣屏東地方法院刑事判決　　　　　　　 94年度易字第293號
公　訴　人　臺灣屏東地方法院檢察署檢察官
被　　　告　乙○○
上列被告因竊盜案件，經檢察官提起公訴（94年度偵字第2351
號），本院判決如下：
    主  文
乙○○竊盜，處有期徒刑貳月，如易科罰金，以佰元折算壹日
。
    事  實
乙○○意圖為自己不法之所有，於民國88年10月13日下午6 時許
，在屏東市○○路41巷口，持自備之機車鑰匙一把，竊取甲○○
所有置放於該處之牌照PEI-585 號重型機車一輛，得手後供自己
騎用。嗣於92年2 月間，乙○○將該輛機車借予不知情之丙○○
及丙○○之家人使用，丙○○於94年4 月24日10時50分許，騎乘
該車行經屏東縣麟洛鄉○○路時為警查獲，並扣得乙○○所持以
行竊用之機車鑰匙一把。案經屏東縣警察局屏東分局移送臺灣屏
東地方法院檢察署檢察官偵查起訴。
    理  由
一、訊據被告乙○○否認有竊盜犯行，辯稱該輛機車是其於88至
    90年間，在屏東市○○路美滿意景大樓擔任管理員時，住戶
    許先生（真實姓名年籍均不詳）於搬家時所贈等語，但亦稱
    並無任何人可以證明該輛機車確實是許先生所贈與給伊，其
    亦無許先生之資料可供法院查證等語。經查:
（一）前揭機車為甲○○所有，且於上揭時間停放於上開地點後
      ，其即在旁摘取林投樹葉，距離機車停放處僅約二公尺，
      見到被告經過其身旁，其有與被告打招呼，所以有見到被
      告的臉，隨即蹲下摘取樹葉，待其再回頭看車時，機車即
      已失竊，而其自停車至發現機車失竊期間，僅有被告一人
      經過其身旁之事實，已經證人即被害人甲○○先後於警詢
      、偵查及本院審理中結證明確，並於警詢及審理中當場指
      認被告即為當天其所見到之人。而被害人前於警詢中，警
      員要求其指認騎乘該車被查獲之丙○○是否即為案發當時
      所見到之人時，被害人明確否定丙○○即為案發時其見到
      之人，迄警方提供被告之多張口卡照片及本人供被害人辨
      認時，被害人始指認被告為案發當天其所見到之人，此經
      被害人當庭陳明，並有其警詢筆錄及丙○○與被告之口卡
      照片等可憑，可見被害人確實記得案發當時所見到該人之
      面貌，且係基於其記憶而確認被告即為當時其所見到之人
      ，其指認應可採信。
（二）上開機車原係被告所使用，嗣於為警查獲前之二、三年，
      由被告騎至丙○○家停放，迄丙○○騎用該車為警查獲時
      ，被告均未曾向丙○○家索討該輛機車等情，已經證人丙○○先後於警詢、偵查及本院審理中結證無誤。
（三）被告雖辯稱該輛機車係美滿意景大樓住戶許先生所贈與，
      但亦稱不知許先生之真實姓名，亦不知道如何與許先生聯
      絡，復無任何人可以證明該輛機車確為許先生所贈與等語
      。然機車之行車執照為證明機車所有權之重要依據，衡情
      若確有受贈機車之意，當要求原所有人一併配合為車籍移
      轉登記，或至少應取得行車執照及確知原所有人之相關年
      籍資料，以避免日後發生所有權、稅金、交通違規罰金繳
      交之爭議，此為眾所週知之事，且被告亦稱其有買賣機車
      之經驗，自應對此知之甚詳，但被告不但未為車籍移轉登
      記，復未取得行車執照，又完全不知道原所有人之真實姓
      名年籍等資料，凡此均顯與常情有違，其又稱無任何人可
      以證明該車為許先生所贈，其辯解自無從採信。
（四）此外，並有上開機車照片、車輛協尋受理報案單、車輛竊
      盜資料個別查詢報表影本、贓物認領保管單等附卷可稽，
      復有機車鑰匙一把扣押可資佐証，罪証明確，被告之犯行
      堪以認定。
（五）至證人即被害人甲○○雖稱上開機車被竊時，置物箱中尚
      有零錢新台幣（下同）數十元一併遭竊等語，然此部分除
      被害人之指述外，並無任何其他證據可佐，尚難遽行認定
      被告此部分犯行，附此說明。
二、核被告乙○○所為，係犯刑法第三百二十條第一項之竊盜罪
    。審酌被告並無前科，有台灣高等法院被告前案紀錄表可憑
    ，素行非劣、犯罪動機、目的、以持鑰匙竊取機車為犯罪手
    段、所竊得之物為價值約一萬元之機車、犯後一再飾詞否認
    犯行，未見悔意等一切情狀，爰酌情量處如主文所示之刑，
    並諭知如易科罰金之折算標準。扣押之機車鑰匙一把雖為被
    告持以行竊所用之物，惟並無證據足認為被告所有，爰不併
    為沒收之諭知。
據上論斷，應依刑事訴訟法第二百九十九條第一項前段，刑法第
三百二十條第一項、第四十一條第一項前段、罰金罰鍰提高標準
條例第一條前段、第二條判決如主文。
本案經檢察官劉俊儀到庭執行職務。
中　　華　　民　　國　　94　　年　　8 　　月　　24　　日
                  刑事第四庭    審判長法  官  莊鎮遠
                                      法  官  王以齊
                                      法  官  劉敏芳
以上正本證明與原本無異。
如不服本判決應於收受本判決送達後十日內向本院提出上訴書狀
，其未敘述上訴理由者，並得於提起上訴後十日內向本院補提理
由書狀（均須按他造當事人之人數附繕本）「切勿逕送上級法院
」
中　　華　　民　　國　　94　　年　　8 　　月　　24　　日
                                     書記官  薛慧茹
附錄本判決論罪之法條：
刑法第三百二十條第一項
意圖為自己不法之所有或第三人不法之所有，而竊取他人之動產
者，為竊盜罪，處五年以下有期徒刑、拘役或五百元以下罰金。
